【裁判字號】    97,訴,1146
【裁判日期】    970723
【裁判案由】    違反毒品危害防制條例
【裁判全文】
臺灣臺南地方法院刑事判決              97年度訴字第1146號
公  訴  人  臺灣臺南地方法院檢察署檢察官
被      告  甲○○
                    （另案在臺灣臺南監獄臺南分監執行中）
上列被告因違反毒品危害防制條例案件，經檢察官提起公訴（九
十七年度營毒偵字第二六一號），被告於本院準備程序先就被訴
事實為有罪之陳述，受命法官於聽取當事人之意見後，合議庭裁
定由受命法官獨任進行簡式審判程序，判決如下：
    主  文
甲○○施用第一級毒品，累犯，處有期徒刑壹年，扣案削尖塑膠
吸管肆支、夾鏈袋肆只及塑膠軟管壹條均沒收；又施用第二級毒
品，累犯，處有期徒刑陸月，扣案削尖塑膠吸管肆支、夾鏈袋肆
只及玻璃球貳個均沒收。應執行有期徒刑壹年肆月，扣案削尖塑
膠吸管肆支、夾鏈袋肆只、塑膠軟管壹條及玻璃球貳個均沒收。
    事  實
一、甲○○前於民國九十四年間，因施用毒品案件，經本院裁定
    送觀察、勒戒後，認有繼續施用毒品傾向，再經本院裁定令
    入戒治處所施以強制戒治，於九十五年五月五日執行完畢釋
    放。其又於九十五年間，因偽證案件，經本院判處有期徒刑
    三月確定，於九十六年五月一日執行完畢出監。
二、甲○○復基於施用第一級毒品之犯意，於九十七年六月六日
    凌晨三時許，在臺南縣柳營鄉東昇村四○三號住處內，以針
    筒注射方式，施用第一級毒品海洛因（下稱海洛因）一次；
    另基於施用第二級毒品之犯意，約於同一時間，亦在上址，
    以將第二級毒品甲基安非他命（下稱甲基安非他命）放置玻
    璃球內燒烤吸食揮發煙霧方式，施用甲基安非他命一次。嗣
    於翌日上午十一時許，在臺南縣新營市○○路與建業路口為
    警查獲，並自其所騎乘機車內扣得其所有供施用海洛因及甲
    基安非他命使用之削尖塑膠吸管四支及夾鏈袋四只、供施用
    海洛因之塑膠軟管一條及施用甲基安非他命之玻璃球二個等
    物，同日經採尿送驗後，復呈嗎啡（海洛因人體代謝物）及
    甲基安非他命陽性反應，而悉上情。
三、案經臺南縣警察局麻豆分局報請臺灣臺南地方法院檢察署檢
    察官偵查起訴。
    理  由
一、上揭事實，業據被告甲○○於本院準備及審理程序中自白不
    諱，其上開為警採尿送驗結果，亦呈嗎啡（海洛因人體代謝
    物）及甲基安非他命陽性反應，有正修科技大學超微量研究
    科技中心九十七年六月二十日Ｚ000000000號檢驗
    報告及臺南縣警察局新營分局採取尿液名冊在卷為憑，復有
    削尖塑膠吸管四支、夾鏈袋四只、塑膠軟管一條及玻璃球二
    個扣案可佐。可見被告自白屬實而堪信。按觀察勒戒或強制
    戒治執行完畢釋放後，五年內再犯毒品危害防制條例第十條
    施用第一、二級毒品之罪者，檢察官應依法追訴，毒品危害
    防制條例第二十三條第二項定有明文。被告曾因施用毒品犯
    行，經本院裁定送觀察、勒戒後，因有繼續施用毒品之傾向
    ，再經本院裁定令入戒治處所施以強制戒治，於九十六年五
    月一日執行完畢釋放等情，有臺灣臺南地方法院檢察署刑案
    資料查註紀錄表及臺灣高等法院被告前案紀錄表附卷可稽。
    被告於強制戒治執行完畢後五年內再犯本件施用第一、二級
    毒品之罪，事證明確，犯行洵堪認定，應依法論科。
二、核被告所為，係犯毒品危害防制條例第十條第一項之施用第
    一級毒品罪及同條第二項之施用第二級毒品罪。被告非法持
    有第一、二級毒品之低度行為，分別為其施用之高度行為所
    吸收，均不另論罪。被告施用海洛因及甲基安非他命之犯行
    ，犯意各別，行為互殊，應分論併罰。被告有如事實欄一所
    載之刑案前科及有期徒刑執行紀錄，有前揭刑案資料查註紀
    錄表及被告前案紀錄表可稽，其於有期徒刑執行完畢後，五
    年內故意再犯本件有期徒刑以上之各罪，均為累犯，應依法
    俱加重其刑。起訴書原認被告施用海洛因及甲基安非他命之
    時間均為「九十六年六月六日凌晨三時許」，惟此與卷證不
    符，顯係誤載，復經公訴檢察官於本院準備程序中以言詞更
    正如本院前揭認定，有本院準備程序筆錄在卷為憑（本院卷
    第二二頁），基於檢察一體原則，自應以公訴檢察官到庭陳
    述之犯罪事實為本件起訴效力之範圍。爰審酌被告曾有二次
    違反肅清煙毒條例及違反麻醉藥品管理條例案件而經判處並
    執行長期徒刑之前科，可參前揭被告前案紀錄表，復因施用
    毒品犯行，經觀察、勒戒及強制戒治之處遇措施，已如前述
    ，猶未能深切體認毒品危害己身之鉅，及早謀求脫離毒害之
    道，反而於出監所後伺機再犯，未見有何警惕，自有使其接
    受相當時期監禁處遇以教化性情之必要，而不宜過於輕縱，
    惟被告坦承犯行，犯後態度尚佳，且施用毒品固戕害個人健
    康，然未侵害他人權益，犯罪手段平和，被告施用次數及其
    智識程度等一切情狀，分別量處如主文所示之刑，並定其應
    執行刑。上開扣案物品，均為被告所有，其中削尖塑膠吸管
    四支及夾鏈袋四只，均供其施用海洛因及甲基安非他命所用
    ，其中塑膠軟管一條，僅供其施用海洛因所用，其中玻璃球
    二個，亦僅供其施用甲基安非他命所用，業據被告於本院審
    理程序中供述明確，應依刑法第三十八條第一項第二款規定
    ，分別諭知沒收。
據上論斷，應依刑事訴訟法第二百七十三條之一第一項、第二百
九十九條第一項前段，毒品危害防制條例第十條第一項、第二項
，刑法第十一條前段、第四十七條第一項、第五十一條第五款、
第三十八條第一項第二款，判決如主文。
本案經檢察官乙○○到庭執行職務。
中    華    民    國    97    年    7     月    23    日
                  刑事第十庭    法  官  陳賢德
以上正本證明與原本無異。
如不服本判決應於收受本判決後10日內向本院提出上訴書狀，並
應敘述具體理由。如未敘述上訴理由者，應於上訴期間屆滿後20
日內向本院補提理由書狀（均須按他造當事人之人數附繕本）「
切勿逕送上級法院」。
                                書記官  莊文茹
中    華    民    國    97    年    7     月    24    日
附錄論罪科刑法條
毒品危害防制條例第十條
施用第一級毒品者，處六月以上五年以下有期徒刑。
施用第二級毒品者，處三年以下有期徒刑。


司法院資訊處製作；財團法人民間司法改革基金會備份。
